【裁判字號】    92,毒抗,440
【裁判日期】    920915
【裁判案由】    毒品危害防制條例
【裁判全文】
臺灣高等法院刑事裁定                            九十二年度毒抗字第四四０號
    抗  告  人
    即  被  告  甲○○
右列抗告人因毒品危害防制條例案件，不服臺灣桃園地方法院中華民國九十二年七月
二十五日裁定（九十二年度毒聲字第一六九五號），提起抗告，本院裁定如左：
    主  文
原裁定撤銷，發回台灣桃園地方法院。
    理  由
一、原審裁定略以：被告甲○○於九十二年二月二十五日二十一時三十分許，在桃園
    縣桃園市○○○路○段二六九號十三樓被警查獲，自其身上扣得不明藥物三十六
    顆，其中九顆經檢驗結果，含有ＭＤＭＡ成分，由於施用ＭＤＭＡ後三天內，有
    施用劑量 65% 原態自尿液排出，7% 以其代謝物ＭＤＡ排出，因此，推論被告於
    前揭查獲為警採尿前七十二小時內某時，確有施用第二級毒品ＭＤＭＡ，依毒品
    危害防制條例第二十條第一項及觀察勒戒處分執行條例第三條第一項規定，應送
    勒戒處所觀察、勒戒。
二、本件抗告意旨略以：被告於九十二年二月二十五日二十一時三十分許，在桃園縣
    桃園市○○○路○段二六九號十三樓被送至醫院，係因當時和男友吵架，情緒不
    佳，服毒自殺所致。由於本身患有身心方面的疾病，一時發作，無法控制，才會
    意圖自殺，平時並無吸食或服用毒品的習慣，懇請查明真相，以免冤枉。
三、經查：
    (一) 被告於前揭時、地經警查獲時，併扣得不明藥物三十六顆及殘渣袋一個 (
         毛重０‧一公克 )，其中九顆不明藥物經檢驗含有ＭＤＭＡ成分，另殘渣
         袋經檢驗結果，含有第三級毒品愷他命，並非第二級毒品安非他命，此固
         有行政院衛生署管制藥品管理局之檢驗成績書附卷可稽。惟原審法院未就
         被告採尿之檢驗結果加以探究，徒以其被查獲「持有」前開不明藥物，經
         驗出含有ＭＤＭＡ成分，即依學理之推論，認定被告確有「施用」第二級
         毒品ＭＤＭＡ，尚嫌速斷。
    (二) 被告之尿液經檢驗結果，呈毒品安非他命及ＭＤＭＡ之陽性反應，有桃園
         敏盛綜合醫院檢驗報告單一紙附卷可稽 (見毒偵卷第八頁 )，此亦為檢察
         官觀察、勒戒聲請書所載明。前開安非他命 (Amphetamine) 及ＭＤＭＡ均
         屬第二級毒品，原裁定僅認定被告施用第二級毒品ＭＤＭＡ，對於其尿液
         檢驗尚有安非他命陽性反應，且為檢察官觀察、勒戒聲請書所載明之部分
         ，恝未論述，此攸關被告之犯行，應併究明。
    (三) 綜上所述，被告前開抗告意旨，尚非全然無因，應認為本件抗告有理由，
         爰將原裁定撤銷，並顧及被告之審級利益，發回原法院更為裁定。
據上論斷，應依刑事訴訟法第四百十三條前段，裁定如主文。
中      華      民      國    九十二    年      九      月    十五      日
                              臺灣高等法院刑事第九庭
                                  審判長法  官  李  文  成
                                        法  官  官  有  明
                                        法  官  洪  曉  能
右正本證明與原本無異。
不得再抗告。
                                        書記官  劉  文  美
中      華      民      國    九十二    年      九      月    十六      日


司法院資訊處製作；財團法人民間司法改革基金會備份。
